臺灣新竹地方法院民事判決　　　　　　 94年度重訴字第187號
原　　　告　子○○
　　　　　　甲○○
兼上二人共
同訴訟代理
人　　　　　丑○○
被　　　告　庚○○
訴訟代理人　癸○
被　　　告　辛○○
　　　　　　壬○○
兼上二人共
同訴訟代理
人　　　　　己○○
上四人共同
訴訟代理人　戊○○○
上列當事人間租佃爭議事件，本院於民國96年5月28日辯論終結
，判決如下：
    主    文
原告之訴及假執行之聲請均駁回。
訴訟費用由原告負擔。
    事實及理由
一、原告主張：
（一）被告四人之被繼承人林永泉於民國41年3月1日，在新竹市
      與地主代表乙○○、丁○○、丙○○等人就租佃爭議達成
      調處，並於41年11月7日在新竹市公所就新竹市○○○段
      754-5地號土地簽訂「新市青字第一四二號三七五耕地租
      約」（下稱系爭租約），承租面積為新竹市○○○段754-
      5地號土地內之0.2536甲。嗣新竹市○○○段754-5地號土
      地分割為18筆土地，經地籍重測後地號分別變更為新竹市
      ○○段622、624、628、630、636、658、659、659-1、65
      9-2、664、670、671、671-1、672、6 85、685-1、692
      、698等地號，又因這18筆地號土地分割前均來自有耕地
      租約登記之新竹市○○○段754-5地號土地，故此18筆土
      地之登記簿謄本上均記載「有三七五租約」。84年間新竹
      市東區區公所寄發系爭租約變更登記通知書，表示系爭租
      約有台灣省耕地租約登記辦法第4條第1項第7款所稱地籍
      圖重測情形，耕地範圍應辦理變更登記，嗣因承租人、出
      租人均未申請辦理變更登記，新竹市東區區公所於85年10
      月24日依台灣省耕地租約登記辦法逕行將系爭租約變更登
      記為：「承租耕地之範圍為新竹市○○段692地號土地內
      0.2460公頃、正產物種類係甘藷、收穫總量為九三三公斤
      、租率為千分之三七五、租額為實物三五０公斤」。惟新
      竹市○○段622、624、628、630、636、658、659、659-1
      、659-2、664、670、671、671-1、672、6 85、685-1、
      698等17筆土地登記簿謄本上仍記載「有三七五租約」。
（二）原告三人係94年以後，因贈與之故，成為新竹市○○段63
      6、658、659-2、670、692等地號土地之共有人。被告四
      人則為林永泉之之繼承人，曾向新竹市東區公所申請辦理
      登記耕地繼承登記。
（三）本件訴訟過程中，被告等人均自承渠等並未承租或耕種新
      竹市○○段622、624、628、630、636、658、659、659-1
      、659-2、664、670、671、671-1、672、685、685-1、69
      8等17筆土地，但此17筆土地之登記簿謄本上仍記載「有
      三七五租約」，業已造成此17筆土地之所有人處分或利用
      土地之困擾。
（四）被告四人雖主張渠等一直繼續耕種新竹市○○段692地號
      土地，但查，系爭租約之原承租人林永泉自65年6月21日
      死亡後，其繼承人實未繼承耕作，至67年12月31日止，共
      2年7個月期間無人耕作，依耕地375減租條例第17條第1項
      第4款「非因不可抗力繼續一年不為耕作」，租約業已終
      止，被告四人為林永泉之繼承人，已無任何法律基礎對於
      其所占有使用之上開土地向原告主張其權利。
（五）第查，林永泉所承租之土地坐落在新竹市○○段692地號
      內北側，面積為0.246公頃。但95年12月1日本院會同兩造
      至新竹市○○段692地號履勘測量，繪有新竹市地政事務
      所土地複丈成果圖（即附圖）可參。被告訴訟代理人指界
      耕種之面積，經新竹市地政事務所測量結果，位處新竹市
      ○○段692地號內之面積僅有0.163075公頃（即附圖G1所
      示），與租約所載之承租面積不符，顯然有部份耕地無耕
      作之事實。其次，新竹市○○段692地號北側有墳墓乙座
      ，經被告訴訟代理人指稱為林永泉之妻林邱雨之墓，但卻
      坐落在承租耕地內。再者，原地主無償提供之農舍，依被
      告等人所提他項權利登記聲請書之記載，坐落於新竹市○○○段754之3地號，即現今新竹市○○段693地號土地內
      ，權利範圍為45坪，然被告卻未經出租人同意，擅自在新
      竹市○○段692地號土地上增建新建築物居住（即附圖A3
      所示），面積達118.11平方公尺。又，被告擅自於農舍庭
      院搭建石棉瓦棚（即附圖C1、C2所示），設置加工廠，並
      置放加工機具一批，依被告訴訟代理人指稱乃承租人之一
      己○○之兒子林柳賜於原地主無償提供之農舍及自建房屋
      內（新竹市○○段692、693地號內），設立營業登記，開
      設代工場。所謂農舍，係指以耕作為目的或為便利耕作所
      建之簡陋房屋，以供堆置農具、肥料或臨時休息之用，而
      非以解決承租人家族實際居住問題為其目的，亦非做為加
      工廠使用。被告等人所為，顯已違反耕地三七五減租條例
      第16條規定。
（六）系爭租約經細查亦有疑點，按系爭租約記載出租人為乙○○、丁○○、丙○○，但丁○○並非土地所有權人，乙○○土地所有權應有部分僅34560分之480，丙○○土地所有
      權應有部分為34560分之1260，二人應有部分合計為34560
      分之1740，換算新竹市○○段692地號土地面積應為0.028
      702公頃，此與系爭租約所載之租佃土地面積有極大差距
      。而地主無償提供之農舍土地部分，承前所述，被告所提
      他項權利登記聲請書上記載，土地坐落於新竹市○○○段
      754之3地號（即今新竹市○○段693地號）土地內，聲請
      日期為39年間，權利範圍45坪，義務人為李濟臣等34人。
      然系爭租約記載出租人為乙○○、丁○○、丙○○，僅乙○○、丙○○係土地所有權人，其二人應有部分合計為34
      560分之1740，換算為新竹市○○段693地號土地面積僅有
      42平方公尺，約12.73坪，並未達45坪。
（七）綜上，系爭土地自65年6月21日迄67年12月31日止，被告
      四人並未耕作，依耕地375減租條例第17條第1項第4款「
      非因不可抗力繼續一年不為耕作」，租約業已終止；且本
      院勘驗現場時，被告指界耕種之面積少於租約所載面積，
      又在新竹市○○段692地號土地上建墳墓、搭農舍、搭石
      綿瓦棚設置加工廠供他人營業使用，均足以認定被告四人
      未自任耕作，違反耕地三七五減租條例第16條第1項規定
      ，系爭租約無效，得由出租人收回自行耕種或另行出租。
      為此，提起本訴，並聲明如下：
    (一)確認原告與被告間，就原告所有坐落新竹市○○段636、
      658、659-2、670、692、693地號土地之租佃關係不存在
      。
    (二)被告應將如附圖所示甲、乙、丙之地上物拆除，將丁、戊
      所示之農作物及墳墓移除，將所占用之土地交還原告及全
      體共有人。
    (三)訴訟費用由被告負擔。
    (四)願供擔保，請准宣告假執行。
二、被告共同抗辯如下：
（一）原告訴之聲明第一項係屬確認之訴，按「確認之訴非原告
      有即受確認判決之法律上利益者，不得提起。所謂即受確
      認判決之法律上利益，係指法律關係之存否不明確，原告
      主觀上認其在法律上之地位有不安之狀態存在，且此種不
      安之狀態，能以確認判決將之除去者而言，若縱經法院判
      決確認，亦不能除去其不安之狀態者，即難認有受確認判
      決之法律上利益。」此觀最高法院52年度台上字第1240號
      判例意旨即明。本件起訴時，原告子○○係新竹市○○段
      636地號之共有人，原告丑○○係新竹市○○段636、658
      、670三筆地號之共有人，原告甲○○則為新竹市○○段
      659之2、692二筆地號之共有人。被告等人就系爭租約所
      承租之土地，乃新竹市○○段692地號內北側、面積0.246
      公頃，與原告子○○、丑○○所擁有之新竹市○○段636
      、658、670號土地或其他起訴狀所載之土地均無涉。原告
      甲○○雖為新竹市○○段692地號之共有人，但其權利範
      圍僅0000000分之37573（約為百分之3.2），而原告甲○○並非系爭租約之出租人，原告甲○○自無行使375租約
      終止之權利。本件被告四人繼承林永泉所承租之土地，既
      已依法訂有書面耕地租約，且歷任出租人均已明列於租約
      上，契約之當事人至為明確，被告等人亦不否認耕地租約
      上所列任何出租人之出租人地位，從而，原告甲○○所提
      之訴之聲明第一項，並無確認利益，且無使其於法律上之
      地位產生任何不安或不妥之狀態，依民事訴訟法第247條
      之規定暨最高法院52年台上字第1240號判例意旨，原告甲○○顯然缺乏提起確認之訴之權利保護必要。
（二）原告雖主張被告四人有「不自任耕作」、「繼續一年不為
      耕作」之情形，但林永泉過世後，被告四人確實在新竹市
      ○○段692地號土地內繼續耕種，經本院95年12月1日至現
      場履勘，被告四人確於新竹市○○段692地號土地內種植
      「包甘心菜」、「芎菜」、「花菜」、「桔子樹」、「香
      蕉樹」、「竹子」等作物及植物。至於耕種面積較測量面
      積為少，乃因位於山坡處之耕種位置未經測量所致。
（三）有關農舍部分，耕地375減租條例第12條規定「承租人之
      農舍，原由出租人無條件供給者，本條例施行後，仍由承
      租人繼續使用，出租人不得藉詞拒絕或收取報酬」。本件
      農舍之搭建，除因耕作需要以外，尚有承租人居住問題，
      此一情形早在搭建農舍時，原出租人業已明瞭及同意，是
      被告四人搭建、使用農舍所在土地之權利來源，係原出租
      人無償提供土地所自行搭建，此一事實可由原農舍當時蓋
      建時本欲辦理地上權登記之文件為憑，且原告對此並不爭
      執。雖原地主提供搭建農舍之土地係新竹市○○段693地
      號土地、面積為45坪，實地測量結果被告搭建農舍之面積
      超過45坪，且部分坐落於新竹市○○段692地號土地內，
      但係因為被告家屬林麗蘭與被告訴訟代理人戊○○○已經
      向其他土地共有人購買新竹市○○段692、693地號土地之
      部分應有部分，被告家屬同意被告搭建之故。或許林麗蘭
      、戊○○○之應有部分換算為坪數，尚不足農舍坐落之面
      積，但至少就此部分而言，被告四人與原告之地位相同，
      均係擁有新竹市○○段692、693地號土地部分權利之人。
（四）關於墳墓部分，據悉係原地主同意林永泉之妻林邱雨葬在
      該處，且該墳墓之共有人不僅被告四人，原告訴請被告移
      除，恐當事人不適格，況且被告四人已預計將墳墓遷往他
      處。
（五）系爭租約之訂定並無可疑之處，原告所稱出租人之出租權
      源不足，實不足採，蓋不宜遽以土地分割後各地主所擁之
      權利範圍為依據。
（六）按民法第148條規定「權利之行使，不得違反公共利益，
      或以損害他人為主要目的。行使權利，履行義務，應依誠
      實及信用方法」，另最高法院71年台上字第737號民事判
      例意旨「查權利之行使，是否以損害他人為主要目的，應
      就權利人因權利行使所能取得之利益，與他人及國家社會
      因其權利行使所受之損失，比較衡量以定之。倘其權利之
      行使，自己所得利益極少而他人及國家社會所受之損失甚
      大者，非不得視為以損害他人為主要目的，此乃權利社會
      化之基本內涵所必然之解釋。」。原告鑒於本件訴訟相關
      之各筆土地，均有眾多共有人，各共有人之應有部分換算
      為坪數皆僅有1、2坪，甚或更少，故應有部分比例較少之
      共有人大多有長期無法利用土地之心理，原告藉此轉向該
      等共有人以低價購買少許之應有部分，此由原告等人之權
      利範圍與土地面積相比，比例甚低即可明瞭。原告購得後
      ，取得土地共有人之身分，便不斷興訟，據聞在本院已提
      出諸多訴訟，核其目的無非係要求土地占有人以高價向其
      等購買應有部分，進而獲取利益。原告等人之行為，實與
      民法第148條規定相悖。
（七）答辯聲明如下：
    (一)原告之訴及假執行之請求均駁回。
    (二)訴訟費用由原告連帶負擔。
    (三)被告如受不利判決，願供擔保請准宣告免予假執行。
三、程序部分：
（一）按出租人與承租人間因耕地租佃發生爭議時，應由當地鄉
      （鎮、市、區）公所耕地租佃委員會調解；調解不成立者
      ，應由直轄市或縣（市）政府耕地租佃委員會調處；不服
      調處者，由直轄市或縣（市）政府耕地租佃委員會移送該
      管司法機關，司法機關迅予處理，並免收裁判費用。前項
      爭議案件非經調解、調處，不得起訴，耕地三七五減租條
      例第26條定有明文。本件原告主張兩造有租佃糾紛，申請
      新竹市政府耕地租佃委員會調處，但調處不成立，並作成
      承租人有耕作事實繼續承租之決議，原告不服調處，經新
      竹市政府耕地租佃委員會移送本院，有新竹市政府94年12
      月9日府地權字第0940118936號函、新竹市政府耕地租佃
      委員會調解程序筆錄、新竹市政府耕地租佃委員會耕地租
      佃爭議調處申請書等在卷可憑，本件起訴合於耕地三七五
      減租條例第26條規定，合先敘明。
（二）本件原告起訴時，訴之聲明為：請求私有耕地新竹青字第
      一四二號終止租約，拆屋返還土地與全體共有人；訴訟費
      用由被告負擔；願供擔保聲請宣告假執行。嗣於訴訟進行
      中，迭次變更訴之聲明，最末確定訴之聲明如上所載。查
      原告雖為多次訴之聲明之變更，但請求之基礎事實同一，
      且不甚妨礙被告之防禦與訴訟之終結，合乎民事訴訟法第
      255條第1項但書第2款、第7款，爰准予為訴之變更。
四、原告就訴之聲明第一項有無受確認判決之法律上利益：
（一）關於確認新竹市○○段636、658、659-2、670、693地號
      土地租佃關係不存在部分：
    (一)查新竹市○○段693地號土地並非系爭租約或85年10月24
      日新竹市東區區公所逕為租約變更登記所指之租佃土地，
      土地登記簿謄本上亦無三七五租約登記之記載，此有系爭
      租約、85年10月24日新竹市東區區公所私有耕地租約變更
      結果通知書、土地登記簿謄本在卷可查，且無兩造所不爭
      執，是原告三人就該土地請求確認租佃關係不存在，顯無
      受確認判決法律上利益。
    (二)新竹市○○段636、658、659-2、670地號等四筆土地，土
      地登記簿謄本上雖記載「有三七五租約」，但被告並不爭
      執此四筆土地確如原告所稱，與新竹市○○段622、624、
      628、630、659、659-1、664、671、671-1、672、685、6
      85-1、698、692等地號土地，均係由新竹市○○○段754-
      5地號土地分割出來，又因新竹市○○○段754-5地號土地
      乃系爭租約之租佃土地，致使分割後之每一筆土地在登記
      簿謄本上仍記載「有三七五租約」，然被告始終主張其四
      人因繼承之故所繼續耕種之土地僅有新竹市○○段692地
      號土地內北側之0.2460公頃。是以，被告四人對於新竹市
      ○○段636、658、659-2、670地號等四筆土地既未主張係
      渠等繼承租約所得耕種之耕地，原告起訴確認此四筆土地
      租佃關係不存在，自無受確認判決法律上之利益。至於上
      開土地之登記簿謄本上記載「有三七五租約」，是否造成
      土地所有人處分或利用上之困擾，宜循其他途徑以資解決
      ，尚不得執此即認為本件原告對被告有訴請確認判決之確
      認利益。況且，至本件言詞辯論終結時，原告子○○僅係
      新竹市○○段636地號之共有人，並非658、659-2、670地
      號土地之所有人；原告丑○○僅係新竹市○○段636、658
      、670三筆地號土地之共有人，而非659-2地號土地之所有
      人；原告甲○○則僅為新竹市○○段659之2地號之共有人
      ，亦非636、658、670地號土地之所有人；則原告三人對
      於各自非上開四筆土地所有人的部分，當無對被告訴請確
      認租佃關係不存在之必要，無受確認判決之法律上利益。
（二）關於確認新竹市○○段692地號土地租佃關係不存在部分
      ：
      至本件言詞辯論終結時，僅原告甲○○、丑○○為新竹市
      ○○段692地號土地之共有人，有土地登記簿謄本可憑，
      原告子○○則否，被告四人則堅稱渠等對692地號土地之
      租佃關係仍然存在，是原告甲○○、丑○○對此部分，因
      被告之抗辯，在法律上有不安之狀態，而有受確認判決之
      保護必要，但原告子○○則無。
五、原告甲○○、丑○○與被告四人均不爭執之事項如下：
（一）被告四人之被繼承人林永泉於41年3月1日，在新竹市與地
      主代表乙○○、丁○○、丙○○等人就租佃爭議達成調處
      ，並於41年11月7日在新竹市公所就新竹市○○○段754-5
      地號土地簽訂系爭租約，承租面積為新竹市○○○段754-
      5地號土地內之0.2536甲。嗣新竹市○○○段754-5 地號
      土地分割為18筆土地，經地籍重測後地號分別變更為新竹
      市○○段622、624、628、630、636、658、659、659-1、
      659-2、664、670、671、671-1、672、6 85、685-1、692
      、698等地號，又因此18筆地號土地分割前均來自有耕地
      租約登記之新竹市○○○段754-5地號土地，故此18筆土
      地之登記簿謄本上均記載「有三七五租約」，然不論是林
      永泉或被告四人，因租約所實際耕種之土地僅限於新竹市
      ○○段692地號土地。84年間新竹市東區區公所寄發系爭
      租約變更登記通知書，表示系爭租約有台灣省耕地租約登
      記辦法第4條第1項第7款所稱地籍圖重測情形，耕地範圍
      應辦理變更登記，嗣因承租人、出租人均未申請辦理變更
      登記，新竹市東區區公所於85年10月24日依台灣省耕地租
      約登記辦法逕行將系爭租約變更登記為：「承租耕地之範
      圍為新竹市○○段692地號土地內0.2460公頃、正產物種
      類係甘藷、收穫總量為九三三公斤、租率為千分之三七五
      、租額為實物三五０公斤」。以上有調處同意書、系爭租
      約、84年11月4日新竹市東區區公所辦理租約變更登記通
      知書、85年10月24日新竹市東區區公所私有耕地租約變更
      結果通知書、新竹市東區區公所92年2月18日請出租人會
      同辦理耕地繼承登記函附卷可按，且證人丙○○就41年間
      地主代表與承租人調處、訂定三七五租約之經過情形，到
      庭結證在卷。
（二）新竹市○○段692地號土地內，經95年12月1日本院會同兩
      造實地履勘測量，被告四人指界耕種之面積為1630.75平
      方公尺，如附圖G1所示；且被告及其他家人將林永泉之妻
      林邱雨葬於附圖所示M之處；被告等人另在附圖所示A2、
      A3 、B 2所示部分搭建磚造農舍，在附圖C2所示石綿瓦棚
      下設置加工廠，置放加工機具一批；以上有勘驗筆錄、照
      片20幀、附圖等存卷可查。
六、關於原告甲○○、丑○○質疑系爭租約訂定之處，尚非可採
    ，原因有二，第一：41年間地主代表乙○○、丁○○、丙○○與承租人就租佃爭議達成調處及訂定租約，既名為地主代
    表，其等所訂租約有無效力，自應視其等有無受合法委任，
    至於其等各自所擁有土地之權利範圍多寡，當非重點，不應
    在考量之列；第二，關於乙○○、丁○○、丙○○確為地主
    方面之代表，有權與承租人就租佃爭議達成調處及訂定系爭
    租約，業經證人丙○○到庭證述甚明，且系爭租約距今50餘
    年，期間又經新竹市東區區公所逕行辦理過租約變更登記，
    除本件以外，未見地主或承租人對系爭租約提出任何質疑，
    衡情度理，若證人丙○○等三人當年有未被合法授權之情事
    ，在訂定租約後幾年內，諒已發生爭議，實無可能歷時50餘
    年均無糾紛。
七、被告四人是否「非因不可抗力繼續一年不為耕作」或「不自
    任耕作」：
（一）查原告甲○○、丑○○主張新竹市○○段692地號土地自
      65年6月21日迄67年12月31日，長達二年多期間，被告四
      人非因不可抗力繼續一年不為耕作，但為被告四人所否認
      ，原告對此則未舉證以實其說，且65至67年間，原告甲○○、丑○○尚非692地號土地之共有人，渠等對該土地實
      無任何權限或利益，是原告甲○○、丑○○此部分之主張
      ，尚非可採。
（二）原告甲○○、丑○○雖又主張被告四人就新竹市○○段69
      2地號土地有不自任耕作情事，然亦為被告四人所否認。
      承前所述，本院95年12月1日現場履勘結果，被告四人於
      新竹市○○段692地號土地內種植「包甘心菜」、「芎菜
      」、「花菜」、「桔子樹」、「香蕉樹」、「竹子」等作
      物及植物，耕種面積為1630.75平方公尺，耕種位置與留
      存在新竹市東區區公所之85年10月23日地籍圖所示位置相
      仿，有勘驗筆錄、照片、附圖、85年10月23日地籍圖可參
      ，足見被告四人確有自任耕作。原告甲○○、丑○○雖舉
      耕種面積不足、建有墳墓、農舍、石綿瓦棚設加工廠等，
      主張被告四人未自任耕作，然查：
    (一)被告所辯其家屬林麗蘭及被告訴訟代理人戊○○○已經向
      其他土地共有人購買新竹市○○段692地號土地之部分應
      有部分，已成為土地共有人，林麗蘭、戊○○○均同意被
      告四人使用692地號土地一節，業據提出與其所述相符之
      土地所有權狀二份為證，堪信屬實。其次，新竹市○○段
      692地號土地面積甚廣，達5700.94平方公尺，而85年10月
      24日新竹市東區區公所私有耕地租約變更結果通知書所載
      之租約耕地範圍僅限於其內之2460平方公尺，顯然692地
      號土地內尚有3240.94平方公尺不在租約範圍內，對此324
      0.94平方公尺土地之利用或管理，應回復民法關於共有之
      規定。承上所述，被告四人確於692地號土地內耕種作物
      ，面積達1630.75平方公尺，又受土地共有人林麗蘭、戊○○○之同意，在耕種區域外之其他部分蓋墳墓、搭建農
      舍、石綿瓦棚等而為使用，縱或692地號土地之其他共有
      人並不同意林麗蘭、戊○○○此舉，但尚不得因此遽認被
      告四人係不自任耕作或無權占用692地號土地。
    (二)關於被告四人耕種面積與85年10月24日新竹市東區區公所
      私有耕地租約變更結果通知書上所載不符，被告四人耕種
      面積較少部分，經本院向新竹市東區區公所函查當年有無
      就系爭租約之耕地位置、面積實際測量，新竹市東區區公
      所以96年2月27日東經字第0960002423號函檢附85年1月24
      日決行文函覆表示，85年間係照原租約抄錄資料後逕為變
      更，並未實地測量，有該函暨附件在卷可稽。經本院訊問
      41年間訂立系爭租約之證人丙○○，證人丙○○證稱當時
      根本沒去現場看過，租約面積是按照政府土地登記簿上寫
      的，44年8月其和其他李姓地主出售應有部分後，就不再
      過問系爭租約事宜，亦不知有無再實地測量（見本院96年
      4月13日言詞辯論筆錄）。綜上，既然系爭租約面積、位
      置於訂約時未經實地測量，嗣後85年間又按照系爭租約抄
      錄資料逕為變更登記，也未實地測量，堪認本件租佃土地
      之確切位置、面積為何，尚待出租人、承租人予以實測確
      定，此際被告四人之耕種面積雖與85年10月24日新竹市東
      區區公所私有耕地租約變更結果通知書上所載不符，但被
      告四人既有實際耕作1630.75平方公尺土地之事實，則租
      約確切位置、面積尚待出租人、承租人予以確定之不利益
      ，不能認為應由被告四人承擔，從而，尚不得以被告四人
      耕種區域未達2460平方公尺，即認定被告四人有不自任耕
      作之情事，原告主張，尚不可採。
八、原告請求被告將附圖所示甲、乙、丙之地上物拆除，將丁、
    戊所示之農作物及墳墓移除，將所占用之土地交還原告及全
    體共有人部分：
    承前所述，原告主張被告四人就新竹市○○段692地號土地
    有「非因不可抗力繼續一年不為耕作」與「不自任耕作」情
    形，均非可取，從而，就附圖甲、乙、丙、丁、戊坐落新竹
    市○○段692地號土地之各該部分，原告之主張，即無理由
    ，並不可採。至於附圖甲、乙、丙、丁、戊坐落新竹市○○
    段693地號土地之各該部分，查693地號土地並非屬於本件租
    約範圍內，則693地號土地上之地上物爭議，應非本件租佃
    爭議之範疇。其次，被告辯稱其家屬林麗蘭、戊○○○已從
    其他土地共有人購買新竹市○○段693地號土地之部分應有
    部分，已成為土地共有人，林麗蘭、戊○○○均同意被告四
    人使用693地號土地等情，亦據提出與其所述相符之土地所
    有權狀二份為證，堪可採信。是以，縱或原告或693地號土
    地其他共有人不同意林麗蘭、戊○○○此舉，但仍不得因此
    遽認被告四人係無權占用693地號土地。
九、綜上各情，原告訴之聲明第一項，僅原告甲○○、丑○○就
    新竹市○○段692地號土地有受確認判決之保護必要，有確
    認利益，但原告甲○○、丑○○所舉之理由，即被告四人「
    非因不可抗力繼續一年不為耕作」或「不自任耕作」，依據
    前述均不可採；訴之聲明第二項部分，原告之主張，亦無理
    由；是本件原告之訴，均應予駁回。又原告受敗訴判決，其
    假執行之聲請即失所依據，應併予駁回之。
十、本件事證已臻明確，兩造其餘攻擊防禦方法及所為立證，於
    判決結果並無影響，爰不逐一論述，附此敘明。
據上論結，本件原告之訴為無理由，依民事訴訟法第78條、第85
條第1項前段，判決如主文。
中　　華　　民　　國　　96　　年　　6 　　月　　25　　日
                  民事第一庭    法　官　李珮瑜
以上正本係照原本作成。
如對本判決上訴，須於判決送達後20日內向本院提出上訴狀。
中　　華　　民　　國　　96　　年　　6 　　月　　25　　日
                                書記官　朱苑禎
